臺灣南投地方法院民事小額判決
111年度埔小字第26號
原      告  臺灣新光商業銀行股份有限公司

法定代理人  李增昌  
訴訟代理人  許俊傑  
            梁雅鈴  
被      告  陳雪慧  
上列當事人間請求清償信用卡消費款事件，本院於民國111年3月
30日言詞辯論終結，判決如下：   
    主      文
被告應給付原告新臺幣6萬6,189元，及自民國96年2月11日起至
民國104年8月31日止，按週年利率百分之19.71計算之利息；暨
自民國104年9月1日起至清償日止，按週年利率百分之15計算之
利息。
訴訟費用新臺幣1,000元由被告負擔。
本判決得假執行。
    事實及理由
一、原告主張：被告前與原告（原名稱為誠泰商業銀行股份有限
    公司）締結信用卡契約（下稱系爭契約）並請領信用卡（下
    稱系爭信用卡）使用，約定被告得向特約商店簽帳消費，但
    應於繳款截止日前清償當期應付之帳款，若未清償則全部債
    務視為到期，並應按週年利率19.71%計付利息。詎被告於未
    依約履行繳款義務，尚積欠新臺幣（下同）6萬6,189元及利
    息（下稱系爭債權）未清償。原告爰依系爭契約及消費借貸
    之法律關係提起本件訴訟等語。並聲明如主文第1項所示。
二、被告則以：就系爭債權之存在並不爭執，希望能分期還款等
    詞資為抗辯。並聲明：原告之訴駁回。
三、法院得心證理由：
　　㈠原告上開主張，業據其提出與所述相符之經濟部函、公司
      變更登記表、系爭契約及約定條款、單月帳務資料查詢、
      歷史帳務明細、催收紀錄等件為證（本院卷第15-59、121
      -128頁），且為被告所不爭執，堪信原告前揭主張為真實
      。至被告辯稱：希望能分期還款等語，惟債務人之清償能
      力，與其應負之清償責任範圍無涉，尚非得拒絕清償之事
      由，是被告此部分所辯，自無可採。
　　㈡從而，原告本於系爭契約及消費借貸之法律關係，請求被
      告給付如主文第1項所示之金額及利息，為有理由，應予
      准許。
四、本件係就民事訴訟法第436條之8第1項規定，適用小額程序
    所為被告敗訴之判決，依同法第436條之20規定，應依職權
    宣告假執行。
五、訴訟費用負擔之依據：民事訴訟法第78條。
中　　華　　民　　國　　111 　年　　4 　　月　　13　　日
                  埔里簡易庭  法  官  鄭煜霖
以上為正本係照原本作成。
如不服本判決，應於送達後20日內，向本院提出上訴狀，並表明
上訴理由（上訴理由應表明：㈠原判決所違背之法令及具體內容
；㈡依訴訟資料可認為原判決有違背法令之具體事實），如於本
判決宣示後送達前提起上訴者，應於判決送達後20日內補提上訴
理由書（須附繕本），如未於上訴後20日內補提合法上訴理由書
，法院得逕以裁定駁回上訴；並向本院繳足上訴裁判費（如委任
律師提起上訴，請注意民事訴訟法施行法第9條規定）。
中　　華　　民　　國　　111 　年　　4 　　月　　14　　日
　　　　　　　　　　　　　　　書記官  洪妍汝